【裁判字號】    88,訴,1130
【裁判日期】    890612
【裁判案由】    執行異議之訴
【裁判全文】
臺灣彰化地方法院民事判決  八十八年度訴字第一一三○號
    原      告  乙○○
    訴訟代理人  張甲○○
    複代理人    戊○○
                丁○○
                己○○
                許盟志律師
    被      告  丙○○
右當事人間債務人異議之訴事件，本院判決如左：
    主      文
原告之訴駁回。
訴訟費用由原告負擔。
    事      實
甲 、原告方面：
一、聲明：求為判決鈞院八十八年度執字第九八七九號強制執行程序應予撤銷。
二、陳述：
（一）原告於民國八十六年八月中旬曾向被告借款新台幣（下同）一百二十萬元，並
      於同年月十二日，由原告與其父親張慶章共同簽發免除做成拒絕證書如附表編
      號三、四所示之本票（即系爭本票債務）二張交被告收執，此筆借款已於八十
      八年一月五日由原告以其配偶張甲○○之名義，自華南商業銀行大里分行匯款
      一百七十萬元至被告設於台中市第三信用合作社南門分社（現已改制為第三商
      業銀行南門分行）0000000000號活期儲蓄存款帳戶內，以茲清償前
      揭借款，系爭本票債務業已清償完畢。
（二）詎被告於八十八年七、八月間向鈞院聲請對附表編號三、四所示之本票裁定准
      許強制執行，業經鈞院以八十八年度票字第二二五七號（附表編號四之本票）
      及八十八年度票字第二五三三號（附表編號三之本票）民事裁定准許對系爭二
      張本票得為強制執行，被告並於同年十一月二十四日持前揭民事裁定為執行名
      義向鈞院聲請強制執行，然系爭本票債務於被告（即債權人）取得執行名義前
      ，業已清償完畢而歸於消滅，又該執行名義並無與確定判決同一之效力，而強
      制執行程序亦尚未終結，爰依強制執行法第十四條第二項之規定，訴請撤銷鈞
      院八十八年度執字第九八七九號強制執行程序。
（三）對被告抗辯所為之陳述：
  １、原告並未於八十七年八月十七日拿兩輛汽車向被告借款三十萬元及十五萬元，
      原告之配偶張甲○○也沒有向被告借款四十五萬元。又原告雖有簽發如附表編
      號一至四所示之本票四張給被告，但原告於八十六年八月二日簽發附表編號一
      、二所示之本票時，被告並未交付該筆借款一百二十萬元給原告，至於原告於
      八十六年八月十二日簽發附表編號三、四所示之本票，被告則有交付一百二十
      萬元借款予原告。
  ２、原告於八十八年一月五日用其配偶張甲○○之名義匯款一百七十萬元給被告，
      當時原告有無向被告特別指明要清償何筆債務，原告目前不清楚，但原告是為
      了清償系爭之一百二十萬元本票債務及其他筆借款。當時匯款時被告不願意將
      系爭附表編號三、四所示之本票交還給原告；原告也沒有很積極向被告討回系
      爭本票。
  ３、兩造之債務結算至八十七年十二月三十日止，原告共積欠被告債務二百九十七
      萬七千元，此金額是包括附表編號一至四所示之本票債務二百四十萬元在內，
      扣除八十八年一月五日原告用其配偶張甲○○名義匯款之一百七十萬元，加上
      當月之利息三萬八千三百十元，迄八十八年一月三十日止，原告尚積欠被告一
      百三十一萬五千三百十元，此金額並不包括系爭本票債務一百二十萬元在內（
      因已清償完畢）。
  ４、原告之配偶張甲○○在八十八年二月二日向被告借款一百萬元以清償原告積欠
      被告之一百三十一萬五千三百十元之債務，並以張甲○○所有坐落台中縣大里
      市○○段第一一三五─一四地號土地及地上建物（建號一二０七號，門牌號碼
      為台中縣大里市○○○路二０八號）設定第三順位一百五十萬元之抵押權予被
      告之兄莊鈞凱，此次借貸因為是由張甲○○向被告借新債務清償原告之舊債務
      ，所以實際上沒有拿到錢只是書面計算債務而已，且實際扣抵之數額也只有八
      十七萬元（借款一百萬元，扣除三個月利息九萬元及仲介佣金四萬元後，剩餘
      八十七萬元），截至八十八年二月止，原告尚積欠被告四十四萬五千三百元（
      一百三十一萬五千三百十元扣除八十七萬元，應剩餘四十四萬五千三百十元，
      原告誤算為四十四萬五千三百元）。
  ５、再上開四十四萬五千三百元之債務加上三個月之利息共計為四十七萬二千一百
      六十元，扣除修車款一萬七千一百元，再加上五千七百八十元、三千二百元及
      四千七百六十元，合計為四十六萬八千八百元。
  ６、又前揭四十六萬八千八百元之債務，業由原告之配偶張甲○○開立金額分別為
      二十六萬八千八百元（發票日八十八年三月三十一日，已兌現）及二十萬元（
      發票日八十八年四月十五日，退票未兌現）之支票二張交予被告以為清償債務
      ，故原告之債務已清償完畢。
三、證據：提出本院八十八年度票字第二二五七、二五三三號民事裁定影本各一件、
    台灣台中地方法院八十八年度中簡字第四三三五號判決書影本一件、華南商業銀
    行匯款回條聯一件、台中縣大里市○○段第一一三五—一四地號土地登記謄本、
    同段第一二０七建號建物登記謄本各一件及債務計算表影本一件等為證，並聲請
    訊問證人莊鈞凱、張甲○○。
乙、被告方面：
一、聲明：如主文所示。
二、陳述：
（一）原告曾於八十六年八月二日、八十六年八月十一日分別向被告借款一百二十萬
      元、一百二十萬元，共借款二百四十萬元，並沒有開立借據，但原告及其父親
      張慶章有共同簽發如附表編號一至四所示之本票給被告；並經過原告父親張慶
      章之同意，於八十六年八月六日以張慶章所有坐落於彰化縣芬園鄉○○段一四
      六號土地設定二百四十萬元之抵押權給被告供作擔保。八十六年八月二日原告
      向被告借款一百二十萬元，是由被告開立支票號碼0000000號、發票日
      八十六年八月二日、面額九十一萬五千元之支票及交付現金二十八萬五千元給
      原告，該張支票後來由原告之配偶張甲○○提領兌現；八十六年八月十一日原
      告向被告借款一百二十萬元，是由被告開立支票號碼0000000號、發票
      日八十六年八月十一日、面額九十一萬五千元之支票及交付現金二十八萬五千
      元給原告，該張支票後來由原告於八十六年八月十二日提領兌現。原告另於八
      十七年八月十七日拿兩輛汽車（分別為訴外人廖庭賢所有之ＱＭ─三四九八號
      汽車、訴外人洪金木所有之Ｍ八─七二一八號汽車）向被告借款三十萬元及十
      五萬元，另外原告之妻張甲○○也有向被告借款四十五萬元，當時被告都是交
      付現金給原告及張甲○○，原告及張甲○○沒有開立任何借據給被告。
（二）被告有收到原告於八十八年一月五日用其配偶甲○○名義匯款之一百七十萬元
      ，但該一百七十萬元是要清償原告於八十六年八月二日所簽發如附表編號一所
      示之一百萬元本票債務、原告於八十七年八月十七日積欠之四十五萬元汽車借
      款債務、張甲○○積欠被告四十五萬元中之二十五萬元借款債務，且被告已將
      附表編號一所示之本票交還給原告，其他附表編號二至四號之三張本票仍由被
      告持有中，若原告已清償系爭本票債務（即附表編號三、四所示之本票），原
      告豈有不取回系爭本票之理，足認上開一百七十萬元之匯款與本件系爭本票債
      務無關。
（三）兩造結算至八十七年十二月三十日止，原告尚積欠被告債務二百九十七萬七千
      元，是包括如附表所示編號一至四之本票債務二百四十萬元、汽車借款四十五
      萬元及其他借款，但並不包括張甲○○積欠被告之債務。至於八十八年一月份
      當月之利息是否為三萬八千三百十元，被告目前不清楚，迄至八十八年一月三
      十日止，原告共積欠被告一百三十一萬五千三百十元。
（四）原告於八十九年三月十三日辯論意旨狀後面所附之債務計算表影本是由被告所
      書寫，但被告書寫該張債務計算表之後，被告並沒有拿到八十七萬元，原本原
      告之妻張甲○○要向被告之兄莊鈞凱借錢清償原告積欠被告之債務，並提供其
      所有坐落台中縣大里市○○段一一三五之一四地號土地及地上建物給莊鈞凱設
      定抵押權，但設定抵押權給莊鈞凱之後，莊鈞凱發現之前已經有設定八百萬元
      之抵押權，超過房屋、土地之價值，莊鈞凱就沒有借錢給張甲○○，所以後來
      張甲○○也沒有拿八十七萬元來清償原告積欠被告之債務。又前揭債務計算表
      是於兩造達成協議後設定抵押權之前，由被告所書寫，因為後來張甲○○並沒
      有清償八十七萬元，原告及張甲○○也沒有另開立支票交給被告清償債務，所
      以該張債務計算表等於作廢。
（五）又原告於八十九年五月三日辯論意旨狀理由二（三）記載之三個月利息、修車
      款等內容（即前揭事實欄甲、原告方面、二陳述、（三）５之部分），被告予
      以否認，被告也不清楚原告所陳述者為何事。至於原告陳稱：曾由張甲○○簽
      發面額二十六萬八千八百元、發票日八十八年三月三十一日及面額二十萬元、
      發票日八十八年四月十五日之支票二張交予被告以為清償債務，且上開二十六
      萬八千八百元之支票已兌現云云，惟被告並沒有領到該二張支票，亦未提示兌
      領上開二十六萬八千八百元之支票款項。
（六）再原告於八十八年八月十一日所寄發之郵局存證信函及鈞院八十八年度票字第
      二二五七號案之抗告狀中，自認系爭附表編號四所示之本票，經其清償六萬三
      千元，尚餘十三萬七千元尚未清償，足見原告於八十八年八月間就附表編號四
      所示之本票尚有債務未清償完畢，非如原告所言，於系爭本票准予強制執行之
      民事裁定執行名義成立前，該筆債務即已清償完畢。
三、證據：提出附表編號一至四所示之本票影本四紙、彰化縣芬園鄉○○段第一四六
    地號土地抵押權設定契約書影本一份、台中郵局第九一二九號、台中郵局八十八
    年八月十一日存證信函影本各一份、台中區中小企業銀行內新分行支票號碼第0
    000000號、第0000000號、第0000000號支票影本各一件、
    退票理由單影本三件、三信商業銀行客戶帳卡明細單七張、台中市第三信用合作
    社南門分社支票號碼第0000000號、第0000000號、第00000
    00號及第0000000號支票影本四件等為證。
丙、本院依職權調閱本院八十八年度執字第九八七九號民事執行卷宗。
    理      由
一、經查被告於八十八年七、八月間向本院聲請對附表編號三、四所示之本票裁定准
    許強制執行，業經本院以八十八年度票字第二二五七號（附表編號四之本票）及
    八十八年度票字第二五三三號（附表編號三之本票）民事裁定准許對系爭二張本
    票得為強制執行，被告並於同年十一月二十四日持前揭民事裁定為執行名義向本
    院聲請強制執行，而該強制執行程序目前尚未終結，業經調閱本院八十八年度執
    字第九八七九號民事執行卷宗核閱無訛，又前揭對本票准許強制執行之民事裁定
    ，並無與確定判決同一之效力，原告主張系爭本票債務於被告（即債權人）取得
    執行名義前，業已清償完畢而歸於消滅，依強制執行法第十四條第二項之規定，
    提起債務人異議之訴，自屬合法，先予敘明。
二、原告主張其於八十六年八月中旬曾向被告借款一百二十萬元，並由原告與其父親
    張慶章共同簽發如附表編號三、四所示之本票二張交予被告收執，且已由原告於
    八十八年一月五日用其配偶張甲○○之名義，匯款一百七十萬元給被告以茲清償
    債務，該債務已清償完畢，詎被告仍於八十八年七、八月間持系爭本票向本院聲
    請對本票准許強制執行裁定，並以該民事裁定為執行名義聲請強制執行，然系爭
    本票債務於被告（即債權人）取得執行名義前，業已清償完畢而歸於消滅，又該
    執行名義並無與確定判決同一之效力，而強制執行程序亦尚未終結，爰依強制執
    行法第十四條第二項之規定，訴請撤銷鈞院八十八年度執字第九八七九號強制執
    行程序等語。被告則以：原告用其配偶張甲○○名義匯款一百七十萬元給被告，
    是要清償原告所簽發如附表編號一所示之一百萬元本票債務、原告於八十七年八
    月十七日之四十五萬元汽車借款債務、張甲○○積欠被告四十五萬元中之二十五
    萬元借款債務，與本件強制執行債務無關，且被告之兄莊鈞凱最後並未借款八十
    七萬元給張甲○○，所以後來張甲○○也沒有拿八十七萬元來清償原告積欠被告
    之債務，系爭本票債權並未消滅，原告請求撤銷強制執行程序，自不應准許等語
    ，資為抗辯。
三、查如附表編號一至四所示之本票係由原告所簽發，此為兩造所不爭執之事實，又
    原告主張兩造之債務結算至八十七年十二月三十日止，原告共積欠被告債務二百
    九十七萬七千元，此金額是包括系爭如附表編號三、四所示之本票債務一百二十
    萬元在內，扣除八十八年一月五日原告用其配偶張甲○○名義匯款之一百七十萬
    元，加上當月（八十八年一月份）之利息三萬八千三百十元，迄八十八年一月三
    十日止，原告尚積欠被告一百三十一萬五千三百十元等事實，業據原告提出本院
    八十八年度票字第二二五七、二五三三號民事裁定影本各一件、華南商業銀行八
    十八年一月五日匯款回條聯影本一件及被告書寫之債務計算表影本一件為證，被
    告除表示對於八十八年一月份之利息金額不清楚為多少元外，對於其他之事實並
    不爭執，此部分固堪認原告之主張為真實。有爭執者，係原告於八十八年一月五
    日以其配偶張淑枝之名義匯款一百七十萬元給被告，究竟是否已清償系爭附表編
    號三、四所示之本票債務。
四、按對於一人負擔數宗債務而其給付之種類相同者，如清償人所提出之給付，不足
    清償全部債額時，由清償人於清償時，指定其應抵充之債務，民法第三百二十一
    條定有明文。又清償人於清償時，是否曾指定其應抵充何筆債務，如債權人與清
    償人互有爭執時，依民事訴訟法二百七十七條前段之規定，清償人就該有利於己
    之事實，自負有舉證責任。本件原告主張其於八十八年一月五日用其配偶張甲○
    ○之名義匯款一百七十萬元給被告，是要清償系爭之一百二十萬元本票債務及其
    他筆借款等情，惟此為被告所否認，是原告就該有利於己之事實，自負有舉證責
    任。本件原告於匯款一百七十萬元給被告時，究竟有無指定所欲抵充之債務，原
    告僅陳稱不清楚等語，而衡諸社會常情，債務人於清償債務後通常會要求取回債
    務憑證（如借據、支票、本票等），參諸系爭如附表編號三、四所示之本票仍由
    被告持有中，如果原告確已清償系爭本票債務，原告豈有不積極取回系爭本票之
    理？又原告自認迄八十八年一月三十日止，其尚積欠被告一百三十一萬五千三百
    十元，被告抗辯系爭本票債務一百二十萬元尚未清償，而原告就此並未舉證證明
    其於八十八年一月五日用其配偶張甲○○之名義匯款一百七十萬元給被告，是要
    清償系爭一百二十萬元之本票債務，足認原告主張系爭本票債務業已清償云云，
    殊難採取。從而，迄至八十八年一月三十日止，原告積欠被告一百三十一萬五千
    三百十元之債務，應認為包括系爭二張本票債務一百二十萬元在內。
五、又原告主張：伊之配偶張甲○○在八十八年二月二日向被告借款一百萬元以清償
    原告積欠之一百三十一萬五千三百十元之債務，並以張甲○○所有坐落台中縣大
    里市○○段第一一三五─一四地號土地及地上建物（建號一二０七號，門牌號碼
    為台中縣大里市○○○路二０八號）設定第三順位一百五十萬元之抵押權予被告
    之兄莊鈞凱，此次借貸因為是由張甲○○向被告借新債務清償原告之舊債務，所
    以實際上沒有拿到錢只是書面計算債務而已，且扣除利息、仲介佣金後實際扣抵
    之數額也只有八十七萬元等語，並提出債務計算表影本一件、土地及建物登記謄
    本各一件為證，然上開事實為被告所否認，被告並辯稱：原本張甲○○要向被告
    之兄長莊鈞凱借錢清償原告積欠被告的債務，並提供其所有之土地及地上建物給
    莊鈞凱設定抵押權，但莊鈞凱設定抵押權之後發現之前已經有設定八百萬元之抵
    押權，超過土地、房屋之價值，莊鈞凱就沒有借錢給張甲○○，所以張甲○○並
    沒有拿八十七萬元來清償原告積欠被告之債務等語。查：
（一）本件被告所書寫之債務計算表，其上記載：「八十八年一月三十日，二胎房貸
      一百萬，參月息九萬，仲金四％，餘八十七萬」等字，依該債務計算表所記載
      之「二胎房貸」等字樣，足見兩造於八十八年一月三十日之協議是要設定第二
      順位抵押權無訛，另證人莊鈞凱到庭證稱：當初是被告向伊說原告積欠被告債
      務，原告要拿其配偶張甲○○所有坐落於大里市○○段一一三五之一四地號之
      土地及地上建物設定抵押權向伊借錢，以便清償積欠被告之債務；當時被告說
      這筆土地及建物價值六百多萬元，銀行雖設定五百萬元之抵押權，但實際只借
      了四百多萬元，所以伊就同意借款一百萬元至一百五十萬元給原告，於該筆土
      地及地上建物設定一百五十萬元之抵押權給伊後，伊才發現伊是第三順位，前
      面還有第二順位抵押權三百萬元，所以伊就沒有將錢借給原告。但伊有對被告
      說假如第二順位抵押權塗銷之後，伊同意借錢給原告，這件事都是被告和伊聯
      絡的，伊並未直接與原告接洽等語，又張甲○○於八十八年二月二日就前揭土
      地及建物設定第三順位一百五十萬元之抵押權予莊鈞凱，在莊鈞凱之前，確已
      分別設定第一順位五百萬元、第二順位三百萬元之本金最高限額抵押權予訴外
      人台中商業銀行股份有限公司，此有土地及建物登記謄本附卷為憑，再者，前
      揭債務計算表應係於八十八年二月二日張甲○○設定抵押權予莊鈞凱之前，由
      被告所書寫，被告之兄莊鈞凱於設定抵押權之後，發現之前已分別設定有第一
      順位五百萬元、第二順位三百萬元之本金最高限額抵押權，此與兩造之約定不
      符（原約定是要設定第二順位抵押權予莊鈞凱），是莊鈞凱於設定抵押權之後
      不願借款予原告或其妻張甲○○，實符合社會常情，依上開情事以觀，堪認證
      人莊鈞凱所證述之情節與被告所辯解之內容及債務計算表記載之內容相符，是
      證人莊鈞凱之證詞自堪予採信。
（二）被告所書寫之債務計算表，其上雖又記載：「二胎房貸部份，開立張甲○○票
      ：１、四月廿五日，三十五萬元，２、四月廿八日，三十五萬元，３、四月三
      十日，三十萬元」等字，惟被告否認張甲○○曾經交付前揭支票予被告，而本
      件被告所書寫之債務計算表僅能證明兩造之前曾經商討如何處理債務，並不能
      據此證明兩造間之債務確已依協議結果清償完畢，原告復未能舉證證明張甲○
      ○確已依約交付前揭面額共一百萬元之支票三張予被告，是被告之抗辯自屬可
      予採信。
（三）又設定抵押權，雖以債權之成立為前提，然抵押權之設定，並不能證明當事人
      一方已移轉借貸金錢之所有權於他方。本件被告所書寫之債務計算表僅能證明
      兩造之前曾經商討如何處理債務，並不能證明被告或莊鈞凱已有移轉借貸之金
      錢所有權，亦不能證明原告已有清償債務之情事，原告復未能舉證證明原告或
      其妻張甲○○確有向被告或莊鈞凱借貸一百萬元之新債務以清償原告積欠被告
      之舊債務等情事，原告此部分之主張自無從採信。
六、復查，原告主張扣除其妻張甲○○向莊鈞凱借貸八十七萬元後清償原告積欠被告
    之債務，迄至八十八年一月三十日止，結算積欠被告之債務額為四十四萬五千三
    百元（此乃原告主張扣除向莊鈞凱借得款項以為清償後之債權額，惟本件無法認
    定原告之妻張甲○○有向莊鈞凱借款以清償舊債務，已如前述，故迄至八十八年
    一月三十日止，原告尚積欠被告一百三十一萬五千三百十元），應加上三個月利
    息共計為四十七萬二千一百六十元，扣除修車款一萬七千一百元，再加上五千七
    百八十元、三千二百元及四千七百六十元，合計為四十六萬八千八百元等事實，
    然上開事實為被告所否認，原告復未能舉證證明上開款項計算之依據及提出相關
    證據，原告此部分之主張自屬無據。
七、另原告主張業由其配偶張甲○○開立二張支票，面額分別為二十六萬八千八百元
    （發票日八十八年三月三十一日，已兌現）及二十萬元（發票日八十八年四月十
    五日，退票未兌現），交予被告以為清償債務，兩造之債務業已全部清償完畢等
    語，然被告否認有收受或提示兌領前揭二張支票，原告就此部分復未能舉證以實
    其說，自難認原告之主張為真實。又按因清償債務，而對於債權人負擔新債務者
    ，除當事人另有意思表示外，若新債務不履行時，其舊債務仍不消滅，民法第三
    百二十條定有明文。退一步而言，縱使認為張甲○○有簽發前揭面額分別為二十
    六萬八千八百元、二十萬元之支票交予被告，原告既然無法舉證證明被告有提示
    兌領該支票款項，依上開說明，新債務不履行時，此部分四十六萬八千八百元之
    債務仍未消滅。是原告主張兩造之債務因已交付前揭二張支票（即面額分別為二
    十六萬八千八百元及二十萬元之支票），債務已清償完畢等語，洵屬無據。
八、綜上所述，迄至八十八年一月三十日止，包括系爭二張本票債務在內，原告尚積
    欠被告一百三十一萬五千三百十元，原告並無法舉證證明嗣後其有清償系爭本票
    債務之情事，自難認系爭本票債務已因清償而消滅。從而，原告依據強制執行法
    第十四條第二項之規定，訴請撤銷本院八十八年度執字第九八七九號之強制執行
    程序，為無理由，應予駁回。
九、另張甲○○雖具狀表明為原告之訴訟代理人，惟並未到庭或提出書狀陳述意見，
    原告聲請張甲○○到庭作證，張甲○○經傳訊亦未到庭應訊，因本件待證事項已
    臻明確，故無再予傳訊之必要。又本案事證已臻明確，兩造其餘之攻擊防禦方法
    及聲請調查之證據，經審酌後，認均與本件之認定及判決之結果無礙，故不再一
    一論述，併此敘明。
十、據上論結，本件原告之訴為無理由，爰依民事訴訟法第七十八條，判決如主文。
中      華      民      國    八十九    年      六      月     十二     日
                                        民事第一庭
~B法      官  胡文傑
右為正本係照原本作成。
如對本判決上訴，應於判決送達後二十日內向本院提出上訴狀。
~B法院書記官  張西武
中      華      民      國    八十九    年      六      月     十二     日
     附    表：
┌──┬────┬──────┬──────┬──────┬────────┐
│編號│ 發票人 │  發票日    │ 到期日     │ 票面金額   │ 本票號碼       │
│    │        │            │            │（新台幣）  │                │
├──┼────┼──────┼──────┼──────┼────────┤
│ 一 │ 張慶章 │ 八十六年   │八十六年    │ 一百萬元   │一二六八八０    │
│    │ 乙○○ │ 八月二日   │十一月二日  │            │                │
├──┼────┼──────┼──────┼──────┼────────┤
│ 二 │ 張慶章 │ 八十六年   │八十六年    │ 二十萬元   │一二六八八一    │
│    │ 乙○○ │ 八月二日   │十一月二日  │            │                │
├──┼────┼──────┼──────┼──────┼────────┤
│ 三 │ 張慶章 │ 八十六年   │八十六年    │ 一百萬元   │00000000│
│    │ 乙○○ │ 八月十二日 │十一月十一日│            │                │
├──┼────┼──────┼──────┼──────┼────────┤
│ 四 │ 張慶章 │八十六年    │八十六年    │ 二十萬元   │00000000│
│    │ 乙○○ │八月十二日  │十一月十一日│            │                │
└──┴────┴──────┴──────┴──────┴────────┘


司法院資訊處製作；財團法人民間司法改革基金會備份。
